臺灣橋頭地方法院民事判決　　　　　　110年度橋小字第891號
原　　　告　何馴帆　


被　　　告　陳智信　

上列當事人間請求損害賠償事件，原告提起刑事附帶民事訴訟，
經本院刑事庭移送前來（109 年度附民字第142 號），本院於民
國110 年9 月23日言詞辯論終結，判決如下：
    主      文
被告應給付原告新臺幣伍萬元，及自民國一○九年六月六日起至
清償日止，按週年利率百分之五計算之利息。
原告其餘之訴駁回。
訴訟費用由被告負擔。
本判決第一項得假執行。但被告如以新臺幣伍萬元為原告預供擔
保，得免為假執行。
原告其餘假執行之聲請駁回。
    事實及理由
一、原告主張：原告向被告之妻蔡惠珍承租高雄市○○區○○○
    路000 ○0 號建物1 樓作為娃娃機擺放場所，被告認原告積
    欠租金及電費，乃於民國108 年7 月16日1 時45分許，協同
    蔡惠珍前往上址協調費用處理問題，因協調未果，被告竟基
    於傷害之犯意，徒手推擠原告，致原告頭部向後撞擊娃娃機
    台玻璃後跌坐在地上，又徒手掐原告脖子，致原告受有腦震
    盪、頸部挫傷、左腳踝擦挫傷之傷害。原告受有上開傷害，
    支出醫療費用新臺幣（下同）10,00 元、無法工作之損失30
    ,000元，另被告應賠償精神慰撫金60,000元，共計損失100,
    000 元，爰依侵權行為法律關係請求損害賠償，提起本件訴
    訟。並聲明：被告應給付原告100,000 元，及自起訴狀繕本
    送達之翌日起至清償日止，按週年利率百分之5 計算之利息
    ；願供擔保，請准予以宣告假執行。
二、被告則辯稱：原告向被告妻子承租上開建物1 樓，積欠房租
    、電費未繳，於當日協調時還大聲叫囂是被告等人偷電，兩
    造亦有肢體碰撞，原告僅提供對其有利之錄影片段等語。並
    聲明：原告之訴駁回。
三、本院之判斷：
  ㈠原告主張被告於上開時、地徒手推擠原告，致原告頭部向後
    撞擊娃娃機台玻璃後跌坐在地，又徒手掐原告脖子，致原告
    受有腦震盪、頸部挫傷、左腳踝擦挫傷之傷害等情，業經調
    取本院109 年度訴字第261 號全卷核閱無訛，堪信真實。
  ㈡被告雖以前詞置辯。然查：
  1.依本院刑事庭當庭勘驗現場監視器畫面：於影片時間1 時48
    分39秒許，被告持續推原告，欲把原告推出門外，原告亦出
    手阻擋，雙方來來回回數次。於1 時49分1 秒許，被告又推
    原告，原告不斷往後退，蔡惠珍亦跟在旁邊推原告，於1 時
    49分18秒許，被告用右手手掌圍住原告脖子，將其壓制在娃
    娃機台上（監視器截圖1 ，下稱第1 次），後於1 時49分21
    秒許放手，又於1 時49分23秒許繼續推原告，原告想離開現
    場，卻遭被告拉住，並遭被告持續推擠（圖2 至圖9 ），原
    告欲往其左前方離去，惟遭被告用力以手阻擋並將其往右方
    推，原告遭被告拉扯致身體轉一圈後，膝蓋呈現彎曲狀（圖
    10），並於1 時49分28秒許頭部往後撞到後方娃娃機台玻璃
    ，垂直坐下倒地（圖11），被告及蔡惠珍均在一旁觀看，未
    為任何動作。於1 時49分44秒許，原告起身，被告又開始出
    手推原告（圖16、17），於1 時49分53秒許原告轉身往後，
    被告亦持續跟著原告走，並再度推原告，於1 時50分許，被
    告開始掐原告脖子（圖18、19，下稱第2 次），原告漸漸往
    後退，身體被壓在娃娃機台上（圖20），蔡惠珍則是持續站
    在一旁觀看，於1 時50分23秒許被告才將手放下（圖22）。
    於1 時50分28秒許，被告又用手拉住原告，原告欲掙脫，惟
    遭被告持續用手拉住，使原告身體轉了一圈（圖23至圖25）
    ，於1 時50分35秒許，被告以手掐住原告脖子，致其身體撞
    上另一邊的娃娃機台玻璃，機台並因撞擊晃動了一下（圖26
    ，下稱第3 次），之後被告持續用手掐住原告脖子（圖27）
    ，於1 時50分56秒許被告右手離開原告脖子而短暫放下後，
    又出手壓制、拉、推原告，使原告退到娃娃機台處（圖29、
    30、31），原告欲離去，被告遂持續跟著原告移動，並數度
    揮手推原告，於1 時51分6 秒許再用右手壓制原告（圖32）
    ，於1 時51分11秒許原告往左走離開被告（圖33）等情，有
    勘驗筆錄及監視器畫面截圖1 份在卷可查（見刑事庭院卷第
    76頁至第78頁、第85頁至第101 頁）。由上開勘驗結果，可
    知被告數度以手推擠原告，使其不斷往後退，原告雖數次想
    離開現場，均遭被告以手拉回或用手阻擋，甚至高達3 次徒
    手以手掌圈住、掐住原告脖子，使其被壓制在娃娃機台玻璃
    上，期間分別長達3 秒、23秒、21秒。被告復因推擠原告之
    力道過大，使原告身體撞上娃娃機台玻璃時，該機台因遭受
    撞擊而隨之晃動（圖26）。又原告離去時遭被告阻擋、推擠
    ，並將其往右方推，雙方拉扯致原告頭部往後撞到娃娃機台
    玻璃後倒地（圖12），是被告確有徒手推擠原告，使其頭部
    向後撞上娃娃機台玻璃後跌坐在地，且有徒手掐原告脖子等
    行為甚明。
  2.佐以原告係於案發當日即108 年7 月16日2 時15分許至高雄
    榮民總醫院急診，並經診斷受有上開傷害乙節，有高雄榮民
    總醫院108 年7 月16日診斷證明書、109 年7 月22日高總管
    字第1093402796號函及檢附之原告病歷資料在卷可稽（見他
    卷第19頁；刑事庭院卷第21頁至第41頁），可見原告於事發
    後未久即至醫院驗傷，所受之傷勢、部位，分別係頭部、頸
    部、左腳踝等處，亦與監視器畫面拍攝被告對原告所為之傷
    害行為相符，是原告主張被告徒手推擠、掐脖子致其受有上
    開傷勢，實為有據。被告雖稱係原告積欠房租、電費在先，
    且於當日協調過程中大聲叫囂云云，至多僅為其動機及紛爭
    緣由，尚不得以此脫免損害賠償責任。縱被告之動機出於催
    討原告所積欠之房租及電費，然亦不得使用暴力、激烈之動
    作攻擊原告身體，以達目的，被告此番辯解，自無可採。
  ㈢按因故意或過失，不法侵害他人之權利者，負損害賠償責任
    ；不法侵害他人之身體或健康者，對於被害人因此喪失或減
    少勞動能力或增加生活上之需要時，應負損害賠償責任；不
    法侵害他人之身體、健康、名譽、自由、信用、隱私、貞操
    ，或不法侵害其他人格法益而情節重大者，被害人雖非財產
    上之損害，亦得請求賠償相當之金額；不法毀損他人之物者
    ，被害人得請求賠償其物因毀損所減少之價額，民法第184
    條第1 項前段、第193 條第1 項、第195 條第1 項前段及第
    196 條分別定有明文。茲就原告得請求之損害賠償項目及金
    額分敘如下：
  1.醫療費10,000元：
    原告就此部分未提出任何醫療費用單據以實其說，難認有據
    。
  2.無法工作之損失30,000元：
    原告就此部分僅以書狀陳述娃娃機每日營業額為3,000 元，
    有10天無法營業，卻未提出任何費用單據以供審酌，自難准
    許。
  3.精神慰撫金60,000元：
    按法院對於慰撫金之量定，應斟酌兩造身分、地位及經濟狀
    況等關係定之。次按慰藉金之賠償須以人格權遭遇侵害，使
    精神上受有痛苦為必要，其核給之標準固與財產上損害之計
    算不同，然非不可斟酌雙方身分資力與加害程度，及其他各
    種情形核定相當之數額。原告因被告前開所為，致受有前述
    傷害，其身體、健康等人格權遭侵害，並因此須至醫療院所
    診治，忍受疼痛不適，堪認精神上受有相當之痛苦，當得請
    求被告賠償非財產上之損害。爰審酌原告為大學畢業，先前
    於營造、工程公司任職、被告則為；被告則為國中畢業，於
    中華電信外包商任職，業據兩造自行以書狀或言詞陳述明確
    （見本院卷第85至89、109 頁），並審酌兩造之關係、並考
    量原告所受侵害程度，暨兩造之身分、資力（詳如證物袋附
    兩造稅務電子閘門財產所得調件明細表）等諸多情狀，認原
    告請求慰撫金60,000元尚嫌過高，應以50,000元為適當。從
    而，原告請求被告給付精神上損害賠償50,000元，應予准許
    。逾此範圍之請求，則難准許。
四、綜上所述，原告依據侵權行為之法律關係，請求被告給付50
    ,000元，及自刑事附帶民事起訴狀繕本送達翌日即109 年6
    月6 日起至清償日止按週年利率5 ％計算利息之範圍內，為
    有理由，逾此部分之請求，則無理由，應予駁回。
五、本件事證已臻明確，兩造其餘攻擊防禦方法及所提證據，核
    與判決之結果不生影響，爰不一一論列，併此敘明。
六、本件係小額程序為被告敗訴之判決，依民事訴訟法第436 條
    之20規定，應依職權宣告假執行，並依同法第392 條第2 項
    之規定，依職權宣告被告預供擔保，得免為假執行。
七、本件係刑事附帶民事訴訟，而由本院刑事庭移送民事庭者，
    依刑事訴訟法第504 條第2 項之規定，免納裁判費，且至本
    件言詞辯論終結時，亦未發生其他訴訟費用，故無從確定訴
    訟費用之數額。惟依法仍應依民事訴訟法第78條規定，諭知
    訴訟費用由敗訴之被告負擔，以備將來如有訴訟費用發生時
    ，得以確定其數額，併予敘明。
中    華    民    國   110    年    10    月    14    日
                  橋頭簡易庭  法      官  郭育秀
以上正本係照原本作成。
民事訴訟法第436 條之24第2 項：對於本判決之上訴，非以違背
法令為理由，不得為之。
如對本判決上訴，須於判決送達後20日內向本院提出上訴狀，並
須表明原判決所違背之法令及其具體內容與依訴訟資料可認為原
判決有違背法令之具體事實之上訴理由（均須按他造當事人之人
數附繕本）。
中    華    民    國  110     年    10    月    14    日
                              書  記  官  塗蕙如